【裁判字號】    95,訴,798
【裁判日期】    951229
【裁判案由】    違反毒品危害防制條例
【裁判全文】
臺灣新竹地方法院刑事判決               95年度訴字第798號
公  訴  人  臺灣新竹地方法院檢察署檢察官
被      告  甲○○
                    現於臺灣桃園女子監獄另案執行中
上列被告因違反毒品危害防制條例案件，經檢察官提起公訴（95
年度毒偵字第1483、1575號），本院依簡式審判程序判決如下：
    主  文
甲○○施用第一級毒品，累犯，處有期徒刑柒月，扣案之注射針
筒壹支沒收；又施用第二級毒品，累犯，處有期徒刑肆月；又施
用第一級毒品，累犯，處有期徒刑柒月，扣案之第一級毒品海洛
因陸包（合計淨重零點零肆公克）沒收銷燬，扣案之空包裝袋陸
個（總重零點參柒公克）、注射針筒壹支沒收。應執行有期徒刑
壹年參月，扣案之第一級毒品海洛因陸包（合計淨重零點零肆公
克）沒收銷燬，扣案之空包裝袋陸個（總重零點參柒公克）、注
射針筒貳支沒收。
    事  實
一、甲○○曾於民國87年間因施用毒品案件，經臺灣板橋地方法
    院裁定送觀察、勒戒後，認有繼續施用毒品傾向，再經同法
    院裁定施以強制戒治，執行滿3月後，認戒治成效良好，無
    繼續戒治之必要，復經裁定停止戒治，所餘期間付保護管束
    ；惟其於保護管束期間違反保護管束應行遵守事項，經裁定
    撤銷停止戒治，令入戒治處所繼續執行所餘戒治期間，嗣於
    90年1月7日期滿執行強制戒治完畢。其再於90年間因施用毒
    品案件，經本院裁定施以強制戒治，嗣於91年8月7日期滿執
    行強制戒治完畢；所涉刑責部分，則由台灣新竹地方法院檢
    察署檢察官以90年度毒偵字第1797號提起公訴，經本院以91
    年度訴字第17號判決判處有期徒刑7月、3月，並定應執行刑
    為有期徒刑9月確定，嗣於92年4月29日縮刑期滿執行完畢。
    其又於93年間因施用毒品案件，經本院以93年度訴字第505
    號判決判處有期徒刑8月、5月，並定應執行刑為有期徒刑1
    年確定。復於94年間再因施用毒品案件，經本院以94年度訴
    字第331號判決判處有期徒刑10月、6月，並定應執行刑為有
    期徒刑1年2月確定，於94年4月20日送監接續執行上開2案，
    惟於同年4月27日因生產而保外就醫（復於95年8月10日續入
    監執行中）。於95年間復因施用毒品案件，經本院於95年6
    月30日，以95年度訴字第297號判決判處有期徒刑1年2月、8
    月，並定應執行刑為有期徒刑1年10月確定。詎其仍不知悔
    改，自上開強制戒治執行完畢釋放後5年內，又基於施用第
    一級毒品海洛因及第二級毒品安非他命之犯意，先於95年8
    月3日傍晚，在新竹縣竹北市斗崙里1鄰泉州厝2-5號住處，
    以注射針筒注射之方式施用第一級毒品海洛因1次。又於95
    年8月3日前1、2日中之某時，在上開住處，以將第二級毒品
    安非他命置放於玻璃頭內、其下以火燒烤再吸取煙霧之方式
    施用第二級毒品安非他命1次。復另行起意，於95年8月10日
    凌晨0時許，在新竹縣竹北市○○○路○段316號友人劉幸枝
    （另由檢察官偵查）住處，以注射針筒注射之方式施用第一
    級毒品海洛因1次。嗣陸續於95年8月3日晚上7時30分許，在
    新竹縣新埔鎮○○路380號前為警查獲，並自其身上扣得其
    所有供施用第一級毒品海洛因用之注射針筒1支，及於95年8
    月10日（起訴書誤載為95年8月9日）凌晨2時許，在新竹縣
    竹北市○○○路○段316號劉幸枝住處為警查獲，並自其身上
    扣得第一級毒品海洛因6包（合計淨重0.04公克、空包裝重
    0.37公克）及其所有供施用第一級毒品海洛因用之注射針筒
    1支。
    經採尿送驗結果呈嗎啡、安非他命及甲基安非他命之陽性反
    應。
二、案經新竹市警察局第一分局、第三分局（起訴書誤載為第二
    分局）報請台灣新竹地方法院檢察署檢察官偵查起訴。
    理  由
一、本件被告所犯違反毒品危害防制條例第10條第1項、第2項之
    施用第一、二級毒品罪，非死刑、無期徒刑、最輕本刑為3
    年以上有期徒刑之罪，被告於本院準備程序進行中，就被訴
    事實為有罪之陳述，經本院合議庭認合於刑事訴訟法第273
    條之1之規定，裁定進行簡式審判程序，合先敘明。
二、上開事實，業經被告甲○○於警詢、偵查及本院行準備程序
    暨簡式審判程序中自白不諱，且有注射針筒2支及第1級毒品
    海洛因6包扣案可稽，而其2次為警查獲後所採之尿液經送驗
    結果，均呈嗎啡（鴉片）及安非他命陽性反應（被告於95年
    8月10日凌晨4時47分許採尿送驗呈安非他命陽性反應部分業
    經檢察官撤回起訴，詳後述)，此有新竹市警察局辦理煙毒
    、麻醉藥品案尿液送驗受檢人真實姓名代號對照表暨送驗登
    記簿及臺灣檢驗科技股份有限公司95年8月18日、95年8月25
    日濫用藥物尿液檢驗報告各2紙（檢體編號分別為A-485號、
    C-151號）附卷可參。而扣案之6包白粉經送驗結果，確含有
    海洛因成分，此有法務部調查局95年9月2日調科壹字第
    09523008580號鑑定書在卷可佐。又被告曾於87年間因施用
    毒品案件，經臺灣板橋地方法院裁定送觀察、勒戒後，認有
    繼續施用毒品傾向，再經同法院裁定施以強制戒治，執行滿
    3月後，認戒治成效良好，無繼續戒治之必要，復經裁定停
    止戒治，所餘期間付保護管束；惟其於保護管束期間違反保
    護管束應行遵守事項，經裁定撤銷停止戒治，令入戒治處所
    繼續執行所餘戒治期間，嗣於90年1月7日期滿執行強制戒治
    完畢。其再於90年間因施用毒品案件，經本院裁定施以強制
    戒治，嗣於91年8月7日期滿執行強制戒治完畢，亦有台灣高
    等法院被告前案紀錄表、刑案資料查註紀錄表及法務部全國
    檢察官線上查詢刑案人犯在監所最新資料報表存卷足憑。是
    被告於強制戒治執行完畢釋放後5年內再度施用第一、二級
    毒品之犯行堪以認定，應依法論科。
三、被告2次施用第一級毒品海洛因之行為，核犯毒品危害防制
    條例第10條第1項之施用第一級毒品罪，其1次施用第二級毒
    品安非他命之行為，核犯同條第2項之施用第二級毒品罪。
    其2次分別持有第一級毒品及1次持有第二級毒品之低度行為
    ，應各為其2次施用第一級毒品、1次施用第二級毒品之高度
    行為所吸收，均不另論罪。被告所犯之前開2次施用第一級
    毒品及1次施用第二級毒品之犯意各別、時地互異，均應分
    論併罰論以2個施用第一級毒品罪及1個施用第二級毒品罪。
    被告曾於90年間因施用毒品案件，經本院以91年度訴字第17
    號判決判處有期徒刑7月、3月，並定應執行刑為有期徒刑9
    月確定，嗣於92年4月30日縮刑期滿執行完畢，此有台灣高
    等法院被告前案紀錄表在卷可參，其於前案執行完畢後5年
    以內故意再犯本件有期徒刑以上之3罪，均為累犯，依刑法
    第47條第1項規定均加重其刑。爰審酌被告前已因施用毒品
    案件，經觀察勒戒並強制戒治後，又再度施用足以導致精神
    障礙及生命危險之成癮性毒品，經施以強制戒治後仍無法使
    其戒斷毒癮，足見其缺乏拒用毒品之決心及悔改之意，兼以
    施用毒品所生危害以自戕健康為主，及其施用次數，犯後坦
    承犯行態度良好等一切情狀，分別量處如主文所示之刑，並
    定其應執行之刑，以資懲儆。
四、扣案之海洛因6包（合計淨重0.04公克）屬第一級毒品，應
    依毒品危害防制條例第18 條第1項前段沒收銷燬，扣案之空
    包裝袋6個（總重0.37公克）及注射針筒2支係被告所有供施
    用第一級毒品海洛因所用之物，業據被告供承在卷，應依刑
    法第38條第1項第2款規定宣告沒收。
五、原起訴書雖認被告於95年8月10日凌晨4時47分許採尿送驗結
    果呈安非他命陽性反應而推論被告於採尿回溯96小時內尚有
    施用第二級毒品安非他命，應另論以施用第二級毒品罪云云
    ，惟此部分業經公訴人於95年11月7日撤回起訴，並有95 年
    度蒞字第4776號撤回起訴書附卷可憑，則此部分即非屬本院
    審理範圍，附此敘明。
據上論斷，應依刑事訴訟法第273條之1第1項、第299條第1項前
段，毒品危害防制條例第10條第1項、第2項、第18條第1項前段
，刑法第11條、第47條第1項、第38條第1項第2款、第51條第5款
，判決如主文。
本案經檢察官陳榮林到庭執行職務。
中    華    民    國    95    年    12    月    29    日
                  刑事第一庭法    官  賴淑敏
以上正本證明與原本無異。
如不服本判決應於收受本判決後十日內向本院提出上訴書狀，其
未敘述上訴理由者，並得於提起上訴後十日內向本院補提理由書
狀( 均須按他造當事人之人數附繕本 )「切勿逕送上級法院」。
中    華    民    國    95    年    12    月    29    日
                            書 記 官  張倩影
附錄法條：
毒品危害防制條例第10條
施用第一級毒品者，處 6 月以上 5 年以下有期徒刑。
施用第二級毒品者，處 3 年以下有期徒刑。


司法院資訊處製作；財團法人民間司法改革基金會備份。
